【裁判字號】    97,易,545
【裁判日期】    970526
【裁判案由】    竊盜
【裁判全文】
臺灣臺南地方法院刑事判決               97年度易字第545號
公  訴  人  臺灣臺南地方法院檢察署檢察官
被      告  乙○○
上列被告因竊盜案件，經檢察官提起公訴（97年度偵字第5867號
），本院依簡式審判程序判決如下：
    主  文
乙○○竊盜未遂，累犯，處有期徒刑柒月。
    事  實
一、乙○○前因竊盜、違反毒品危害防制條例等案件，分經本院
    以91年度易字第1011號、刑事判決分別判處有期徒刑1 年、
    10月確定，嗣應其執行刑為1 年8 月確定，於民國94年6 月
    19日縮短刑期出獄；復於96、97年間屢犯竊盜案件，分經本
    院96年度簡字第1197號刑事簡易判決、臺灣高雄地方法院96
    年度簡字第2851號刑事簡易判決及本院97年度簡字第84號刑
    事簡易判決判處有期徒刑6 月、4 月、6 月確定。
二、乙○○竟不知悔改，仍基於意圖為自己不法所有之犯意，於
    97年4 月15日10時40許，行經臺南縣仁德鄉○○路○ 段 994
    巷52號丙○○住處，因見該屋大門未上鎖，竟意圖為自己不
    法之所有，打開該址大門，進入該址（侵入住宅部分未據告
    訴），著手在該址客廳翻動、搜尋物品之際，適丙○○之妻
    林秀桃自外返家後發現乙○○，乙○○因此未得手而未遂，
    嗣丙○○及其子劉俊賢將乙○○制服並報警，經警到場處理
    而逮捕乙○○。
三、案經丙○○訴請臺南縣警察局歸仁分局報請臺灣臺南地方法
    院檢察署檢察官偵查起訴。
    理  由
一、程序方面─
  (一)按除簡式審判程序、簡易程序及刑事訴訟法第376 條第1 款
    、第2 款所列之罪之案件外，第一審應行合議審判；另除被
    告所犯為死刑、無期徒刑、最輕本刑為3 年以上有期徒刑之
    罪或高等法院管轄第一審案件者外，於法院行準備程序進行
    中，被告先就被訴事實為有罪之陳述時，審判長得告知被告
    簡式審判程序之旨，並聽取當事人、代理人、辯護人及輔佐
    人之意見後，裁定進行簡式審判程序，刑事訴訟法第273 條
    之1 第1 項及第284 條之1 分別定有明文。本件被告乙○○
    所為刑法第320 條竊盜罪，除係犯死刑、無期徒刑、最輕本
    刑為3 年以上有期徒刑以外之罪，亦為刑事訴訟法第376 條
    第2 款之罪之案件，其於本院以獨任法官行準備程序中就被
    訴事實為有罪之陳述，經告知簡式審判程序之旨，並聽取公
    訴人、被告之意見後，本院認為適宜進行簡式審判程序。
  (二)簡式審判程序之證據調查，不受刑事訴訟法第159 條第1 項
    、第161 條之2 、第161 條之3 、第163 條之1 及第164 條
    至第170 條規定之限制，亦為同法第273 條之2 所明文。是
    此，卷附證據，不受第159條第1項關於傳聞法則規定之限制
    ，依法均有證據能力，合先敘明。
二、認定犯罪事實所憑證據及理由─
  (一)上開犯罪事實，迭據被告乙○○於司法警察調查、檢察官偵
    訊及本院審理時供承不諱（參警卷第1 頁至第3 頁、偵查卷
    第8 頁至第9 頁、本院96年4 月28日訊問筆錄、97年5 月12
    日審判筆錄），核與證人即告訴人丙○○於司法警察調查中
    指訴內容相符（參警卷第4 頁至第6 頁），復有現場照片 2
    幀（參警卷第25頁）附卷足稽。
  (二)綜上所述，被告之任意性之自白經核與事實相符，可以採信
    ，本件事證明確，被告竊盜犯行堪以認定，應依法論科。
三、論罪科刑之理由─
  (一)按侵入竊盜究以何時為著手起算時點，依一般社會觀念，咸
    認行為人以竊盜為目的，而侵入他人住宅，搜尋財物時，即
    應認與竊盜之著手行為相當，有最高法院84年度臺上字第43
    41號判決要旨可供參照。本件被告主觀上既以竊盜為目的而
    侵入告訴人住宅，並進入客廳搜尋值錢財物，縱所欲行竊財
    物尚未得手，惟客觀上足認已著手於竊盜行為之實行，惟因
    被告尚未竊盜得手即為告訴人發現而逃逸，應屬未遂犯而依
    刑法第25條第2 項規定，減輕其刑。
  (二)被告有事實欄所載之科刑執行紀錄，有臺灣高等法院被告前
    案紀錄表在卷可查，其於執行完畢後5 年內故意再犯本件有
    期徒刑以上之罪，為累犯，應依刑法第47條第1 項規定加重
    其刑。並依法先加後減之。
  (三)本院審酌被告素行非佳，正值壯年，不思正途以獲取所需，
    屢犯竊盜案件，顯見對於他人財產權之漠視，猶以本案率爾
    侵入他人住處，欲竊取他人之財物，嚴重危害他人居住及財
    產安全，惟考量其犯罪後坦承犯行，態度良好等一切情狀，
    量處如主文所示之刑。
四、適用之法律─
  (一)刑事訴訟法第273 之1 第1 項、第299 條第1 項前段。
  (二)刑法第320 條第1 項、第3 項、第25條第2 項、第47條第 1
    項，刑法施行法第1 條之1 第1 項、第2 項前段。
本案經檢察官甲○○到庭執行職務。
中    華    民    國    97    年    5     月    26    日
              刑事第十三庭  法  官  張維君
以上正本證明與原本無異。
如不服本判決應於收受本判決後10日內向本院提出上訴書狀，並
應敘述具體理由。如未敘述上訴理由者，應於上訴期間屆滿後20
日內向本院補提理由書狀（均須按他造當事人之人數附繕本）「
切勿逕送上級法院」。
                            書記官  黃傳鈞
中    華    民    國    97    年    5     月    27    日
附錄本案論罪科刑法條全文：
中華民國刑法第320條
  意圖為自己或第三人不法之所有，而竊取他人之動產者，為竊
  盜罪，處5年以下有期徒刑、拘役或5百元以下罰金。
  意圖為自己或第三人不法之利益，而竊佔他人之不動產者，依
  前項之規定處斷。
  前二項之未遂犯罰之。
附記事項：告訴人或被害人對於判決如有不服，請具備理由逕向
檢察官聲請檢察官提起上訴，其上訴期間之計算，係以檢察官收
受判決正本日期為準。


司法院資訊處製作；財團法人民間司法改革基金會備份。
